# 二级市场控股合并

提问人：审计 小黑 时间：2021-01-18 09:33:08
B公司通过二级市场现金收购的方式实际控制了某上市公司A。具体过程如下：
1 、 2020 年 1 月 1 日，B收购了A公司5%的股权， 2020 年 2 月 1 日又收购了A公司5%的股权......2020年 7 月 1 日，B公司累计收购了A公司29%的股权，能够实际控制A公司，并将其纳入合并范围；
2 、 2020 年 7 月 1 日，A公司账目净资产 10 亿元，当日A公司股价 100 元，总股本 1 亿股，B公司持有 2900 万股。
3 、截至 2020 年 7 月 1 日，B公司收购A公司的现金成本为 15 亿元。
请问陈大大， 1 、B公司并表日是不是 2020 年 7 月 1 日？
2 、上述过程算不算一揽子计划？
3 、并表日是否要对A公司进行资产评估？合并报表如何进行调整？是否确认商誉？如果确认商誉，应如何确认？

回答人：chenyiwei
1 、要考虑B依据所持有的29%股权能否实际控制A，在此基础上再判断何时取得了对A的控制权。由于29%的比例低于30%（明显是为了避免触发要约收购而故意作出的安排），故概叙结合董事会席位情况、其他主要股东之间是否存在关联方关系和一致行动关系、前十大股东的持股分布情况等因素，综合考量B是否取得了对A的控制权。
2 、要看A在开始这一系列购股动作之前，有无整体的一揽子规划或战略，是否只有取得了对A的控制权才能实现该战略。据此作为判断是否构成一揽子交易的依据。如果构成一揽子交易的，则在取得控制权之日，无需对此前已购入的股份按购买日公允价值重新计量。
3 、在取得控制权之日，理论上需对A的可辨认净资产进行全面评估，据此计量购买日的商誉。

提问人：审计 小黑 时间：2021-01-21 14:46:00
“3、在取得控制权之日，理论上需对A的可辨认净资产进行全面评估，据此计量购买日的商誉”，这是不是说，所谓净资产的公允价值需要资产评估得出，而不是二级市场的交易市值？

回答人：chenyiwei
是。二级市场的交易市值是包含商誉的。